臺灣臺南地方法院刑事判決　　　　　　　　　　　　　九十三年度易字第四四號
　　公　訴　人　臺灣台南地方法院檢察署檢察官
　　被　　　告　丙○○
　　被　　　告　甲○○
右列被告等因竊盜案件，經檢察官提起公訴 (九十三年度偵字第二四六七號），本院
判決如左：
    主  文
丙○○、甲○○共同攜帶兇器竊盜，未遂，各處有期徒刑肆月，如易科罰金，各以銀
元參佰元即新臺幣玖佰元折算壹日。扣案乙炔切割器貳組（含乙炔鋼瓶貳瓶）沒收。
    事  實
一、丙○○前於民國九十一年間，因犯竊盜罪，經本院判處有期徒刑十月，緩刑三年
    確定，現仍在緩刑期間中。詎丙○○仍不知悔改，因見現今市場需鐵孔急，廢鐵
    有利可圖，竟與甲○○共同基於為自己不法所有之犯意聯絡，於九十三年二月二
    十四日下午四時許，由丙○○駕駛拼裝車一輛，攜帶其所有，客觀上足對人之生
    命、身體及安全構成威脅，具有危險性可當兇器使用之乙炔切割器二組（含乙炔
    鋼瓶二瓶），同至台糖股份有限公司（下稱台糖公司）鋪設於臺南縣永康市○○
    街一一七號前之舊鐵軌處，由甲○○負責把風，丙○○則持前開乙炔切割器，著
    手切割台糖公司所有之鐵軌，嗣於同日下午五時二十分許，丙○○及甲○○已將
    鐵軌切割成六小段，置於一旁，尚未移至丙○○前開拼裝車上，仍欲繼續切割鐵
    軌之際，經警據報趕至現場，而當場逮捕丙○○及甲○○，並扣得台糖公司六小
    段鐵軌（共計約一百四十公斤，業經發還），及丙○○所有之乙炔切割器二組（
    含乙炔鋼瓶二瓶），二人始未得逞。
二、案經臺南縣警察局永康分局報請臺灣臺南地方法院檢察署檢察官偵查起訴。
    理  由
一、訊據被告丙○○及甲○○固均不否認於前開時、地經警當場逮捕，於二人身旁扣
    台糖公司所有之切斷鐵軌六小段、及丙○○所有之乙炔二組之事實，惟二人均矢
    口否認有何竊盜之犯行，被告丙○○辯稱：當日結束魚塭的工作正要返家，見該
    處有鐵條，就近觀看，巧遇甲○○購買檳榔，二人即敘舊並相談甚歡，並未竊取
    鐵軌云云。被告甲○○則辯稱：當時準備去醫院就醫，在路旁買檳榔時，看到丙
    ○○之車輛停放於該處，即前往敘舊，二人並未竊取鐵軌云云。
二、惟經本院查：
  （一）證人即台糖公司善化糖廠原料課灌溉股職員乙○○於警詢時，業就扣得之鐵
        軌小段是台糖公司所有，並未委任其他人切割等情節證述詳實（參見警卷第
        二十頁），被告丙○○及甲○○二人，就證人乙○○之證述內容亦未否認（
        參見本院九十三年八月三日準備程序筆錄），此外，尚有臺南縣警察局永康
        分局證物認領保管單一紙及現場蒐證照片十幀在卷可資佐證（參見警卷第二
        十五頁至第三十頁）。
  （二）其次，證人即查獲之臺南縣警察局永康分局鹽行派出所警員曾旭隆，則就其
        當日接獲派出所無線電通知，通報有人正竊取台糖公司鐵軌，趕至該處，即
        見被告丙○○拿乙炔在切割鐵軌，甲○○在一旁把風，二人站的距離很近，
        而丙○○手上的乙炔噴頭呈紅通點燃狀，鐵軌已切成數段，尚未搬上車，丙
        ○○表示是經台糖公司許可而來搬運鐵軌，惟見警向台糖公司求證後，即開
        始否認竊取鐵軌，甲○○則在一旁不語等情節，於檢察官偵查時，具結證稱
        綦詳（參見檢察官偵查卷第二十一頁）。
  （三）審酌證人曾旭隆不僅就其目睹被告丙○○正使用乙炔切割鐵軌，被告林榮耀
        於一旁把風之竊盜過程及查獲經過，供述甚詳，而證人曾旭隆與被告二人均
        無仇恨，並無誣陷可能，其證詞確係經其親身體驗所為陳述，應可採信。被
        告二人空言否認，不足採信。此外，並有被告丙○○所有乙炔二組（含乙炔
        鋼瓶二瓶）扣案為憑。足見被告二人所辯，無非係卸責之詞，不足採信，應
        認本件事證明確，被告二人之犯行，應可認定。
三、按刑法第三百二十一條第一項第三款之攜帶兇器竊盜罪，係以行為人攜帶兇器竊
    盜為其加重條件，此所謂兇器，其種類並無限制，凡客觀上足對人之生命、身體
    、安全構成威脅，具有危險性之兇器均屬之，且祇須行竊時攜帶此種具有危險性
    之兇器為已足，並不以攜帶之初有行兇之意圖為必要（最高法院九十二年台上字
    第一三三二號判決要旨參照）。查被告丙○○及甲○○二人用以行竊之上述乙炔
    切割器，足以切割鐵軌等金屬製品，可見該乙炔切割器在客觀上足對人之生命、
    身體及安全構成威脅，可供兇器使用無訛。次按竊取行為是否既遂，應以其已否
    將被竊標的物移入自己實力支配之下為區別之標準，而非以是否已搬運上車或已
    移出室外為斷（最高法院七十六年台上字第三五三○號判決要旨參照）。查本件
    被告二人竊盜之標的物為台糖公司鐵軌，而鐵軌沈重，單憑人力不易運送，一般
    均以車輛、推車或其他類似工具輔助，始方便運送，從而，應以鐵軌業已置於搬
    運工具上，處於隨時可以將之搬離之狀態，始屬既遂之程度。查被告二人所切割
    之鐵軌，雖已切割成六段，惟總重量達一百四十公斤，仍置於地上，若未置於被
    告丙○○所駕駛之拼裝車，實不易將鐵軌運走，從而，被告二人既尚未將鐵軌搬
    至拼裝車上，則竊取之鐵軌即難認定已置於被告二人之實力支配下，揆諸前開見
    解，應認本件竊盜尚未達既遂之程度。是核被告等二人前揭所為，均係犯刑法第
    三百二十一條第一項第三款、第二項之攜帶兇器竊盜未遂罪。被告等二人就上述
    犯行，有犯意聯絡及行為分擔，均為共同正犯。而被告二人犯行既未達既遂之程
    度，爰依刑法第二十六條前段減輕之。茲審酌被告丙○○於緩刑期間內更犯罪，
    有臺灣高等法院被告全國前案紀錄表一紙在卷可資佐證，素行不佳，被告二人犯
    後又飾詞圖卸刑責，殊屬非是，惟念彼等所竊取財物未遂及其他一切情狀，爰分
    別量處如主文所示之刑，並均諭知如易科罰金之折算標準。扣案之乙炔切割器二
    組（含乙炔鋼瓶二瓶）係被告丙○○所有，業據被告丙○○供承在卷，為供前揭
    犯罪所用之物，應依刑法第三十八條第一項第二款規定宣告沒收，併予敘明。
據上論斷，應依刑事訴訟法第二百九十九條第一項前段，刑法第二十八條、第三百二
十一條第一項第三款、第二項、第二十六條前段，第四十一條第一項前段、第三十八
條第一項第二款，罰金罰鍰提高標準條例第二條，現行法規所定貨幣單位折算新臺幣
條例第二條，判決如主文。
本案經檢察官許美女、周俞宏偵查後提起公訴；主任檢察官范文豪到庭執行職務。
中      華      民      國      九十三      年      九    月    十五    日
                                  臺灣臺南地方法院刑事第三庭
                                  審判長法  官  蘇  義  洲
                                        法  官  朱  中  和
                                        法  官  洪  士  傑
右正本證明與原本無異。
如不服本判決，應於判決送達後十日內，向本院提出上訴狀（應附繕本）。
                                        書記官  李  佩  珊
中      華      民      國      九十三      年      九    月    十七    日
